IGOR RODRIGUES

igorvprodrigues@gmail.com | +55 16 99158-4347 | <u>github.com/igordriguess</u> | <u>linkedin/in/igordriguess</u> | Ribeirão Preto - SP

RESUMO

Profissional com mais de 6 anos de experiência em Tecnologia da Informação, habituado com as práticas DevOps, com forte background em provisionamento e gestão de ambientes em nuvem (OCI e Azure), criação e ajuste de pipelines CI/CD que facilitam o build, teste e deploy contínuo.

Experiência com automação e desenvolvimento de aplicativos utilizando PowerShell e Python. Conhecimento e prática na implementação de soluções de IaC (Infrastructure as Code) usando ferramentas como Terraform, para o provisionamento e gerenciamento de recursos em múltiplos provedores.

EXPERIÊNCIA PROFISSIONAL

CLOUD INFRASTRUCTURE ANALYST | STATUM TECNOLOGIA EM INFORMÁTICA LTDA

08/2024 - ATUAL

- Atuo na sustentação, na configuração e no provisionamento do ambiente em nuvem utilizando OCI e Azure.
- Atuo no desenvolvimento de automação com PowerShell e Python para melhorar a eficiência dos processos e aplicar correções pontuais no ambiente.
- Realizo o monitoramento dos servidores e atuo preventivamente para garantir alta disponibilidade e desempenho.
- Auxilio na gestão de mudanças (GMUD) e administro novas implantações/migrações na nuvem.
- Utilizo Docker para conteinerização de aplicações, facilitando o desenvolvimento, testes, homologação e implantação.
- Realizo a configuração de rede e segurança na nuvem como NSG, VNIC, VCN, VPN, DRG, Load Balancer, Firewall, WAF, entre outras configurações, sempre seguindo as boas práticas recomendadas pelos provedores de nuvem.

CLOUD SUPPORT ANALYST | SENIOR SISTEMAS S/A

08/2021 - 07/2024

- Identifiquei e corrigi problemas na infraestrutura para garantir a operação contínua e confiável dos sistemas.
- Realizei manutenção preventiva e solucionamento de falhas, otimizando a performance dos recursos.
- Desenvolvi e implementei rotinas de melhorias contínuas e customizações específicas para os clientes, adaptando soluções para atender às suas necessidades exclusivas e melhorar a eficiência dos processos.

ANALISTA DE SUPORTE DE OPERAÇÕES DE TI PEDRA AGROINDUSTRIAL S/A

01/2021 - 08/2021

- Auxiliei na administração e manutenção dos dispositivos móveis e estações de trabalho, garantindo que todos os equipamentos estivessem atualizados, configurados corretamente e operacionais para atender todas às necessidades.
- Colaborei na administração da rede PABX, realizando ajustes e manutenção para assegurar o funcionamento eficiente.
- Gerenciei e controlei as licenças de software, assegurando a conformidade com as políticas de licenciamento e otimizando o uso dos recursos.

ANALISTA DE INFRAESTRUTURA DE TI JUNIOR | SMARAPD INFORMÁTICA LTDA

02/2020 - 01/2021

- Preparei o ambiente para instalação dos sistemas, configurando os pré-requisitos necessários.
- Realizei testes automatizados para garantir a funcionalidade e estabilidade das aplicações antes de homologar a release.
- Gerenciei a execução de deploys das aplicações utilizando o Azure DevOps Server, assegurando a integração contínua e a entrega eficaz das soluções.

CONHECIMENTOS

Linguagem de Programação: PowerShell, Python, JavaScript, HTML e CSS.

Banco de Dados e ERP: SQL Server, Oracle Database, PostgreSQL, MongoDB, Redis, SAP e Senior Sistemas.

DevOps e Monitoramento: Terraform, Kubernetes, NodeJS, ReactJS, Docker, Jenkins, Zabbix, Grafana, Datadog e Jira.

Cloud e Serviços: Oracle Cloud Infrastructure (OCI), Azure DevOps, Apache Tomcat, WildFly, Glassfish Server e RabbitMQ.

CERTIFICAÇÕES

Emitida em 10/2024

Microsoft Azure | AZ-900

OCI Architect Associate Emitida em 08/2023 **OCI Foundations Associate** Emitida em 02/2023

ITIL 4 Foundations

Emitida em 06/2022

FORMAÇÃO ACADÊMICA

Ciência da Computação

Centro Universitário Moura Lacerda | Bacharelado | Concluído em 2020